臺灣桃園地方法院刑事判決　　　　　　　 96年度易字第442號
公　訴　人　臺灣桃園地方法院檢察署檢察官
被　　　告　丙○○
上列被告因竊盜等案件，經檢察官提起公訴（95年度偵緝字第20
7 號），本院判決如下：
    主  文
丙○○於夜間侵入住宅竊盜，累犯，處有期徒刑壹年肆月；減為
有期徒刑捌月。又意圖為自己不法之所有，以不正方法由自動付
款設備取得他人之物，累犯，處有期徒刑壹年；減為有期徒刑陸
月。應執行有期徒刑壹年貳月。
    事  實
一、丙○○前因竊盜案件，經臺灣板橋地方法院以86年度易字第
    3445號判決判處有期徒刑1 年2 月，後經臺灣高等法院以86
    年度上易字第6008號判決駁回上訴確定，於民國87年9 月29
    日因縮短刑期假釋出監並付保護管束，惟嗣後其假釋業經撤
    銷，尚應執行4 月19日之殘刑；其又因強盜等案件，經臺灣
    高等法院臺南分院以88年度上訴字第810 號判決就強盜罪判
    處有期徒刑6 年，就偽造文書罪判處有期徒刑8 月，合併應
    執行有期徒刑6 年6 月確定，刑期自88年8 月6 日起算，連
    同前揭殘刑接續執行，而於94年12月1 日因縮短刑期假釋出
    監並付保護管束，後其假釋未經撤銷，刑期至95年1 月10日
    屆滿，未執行之刑以已執行論。
二、丙○○意圖為自己不法之所有，基於夜間侵入住宅竊盜之犯
    意，於95年7 月2 日7 時至8 時間之夜間某時，侵入戊○○
    及其妻甲○○位於桃園縣蘆竹鄉○○村○○街7 號之透天三
    層住宅內（無證據證明其持用任何可供兇器使用之器械），
    並徒手竊取屋內戊○○、甲○○所共同監督管領之現金新臺
    幣（下同）4 千餘元、珍珠項鍊3 條、金戒指4 個、其2 人
    及其等之子戴順國之銀行、郵局存簿、金融卡、信用卡數張
    （其中包含戊○○之局號0000000 號、帳號0000000 號之郵
    局金融卡及甲○○之局號0000000 號、帳號0000000 號之郵
    局金融卡各1 張）、身分證、健保卡、駕照、行照等證件、
    數位相機及行動電話各1 台暨鑰匙1 把等物；丙○○得手後
    離開現場之際竟不慎摔傷腿部，而在不知情之路人協助下，
    搭上正在附近大竹路560 號「大竹國小」側門計程車招呼站
    候客亦不知情之成年男子丁○○所駕駛之計程車，且因丙○○告知其姓名及家住三峽，故丁○○建議前往位於三峽之財
    團法人恩主公醫院（下稱恩主公醫院）就醫；途中，因上開
    戊○○及甲○○之郵局金融卡均有記載密碼之紙條貼於其上
    ，丙○○竟又意圖為自己不法之所有而另生以不正方法由自
    動付款設備得財之犯意，遂以提領款項支付醫藥費及交給父
    母零用為由，要求不知情之丁○○下車替其提款，丁○○遂
    先於附表編號一、二之時間，持丙○○所交付之上開甲○○
    郵局金融卡，在該自動付款機（ＡＴＭ）輸入該卡之密碼，
    使付款機辨識系統誤認係對該提款卡有正當權源之持有人提
    款而先後交付各該款項，丁○○取得後隨即將金融卡及領得
    現款交給丙○○，其因而詐得該等款項；待車行至恩主公醫
    院前，丙○○又接續以相同方式利用丁○○替其持甲○○之
    上開郵局金融卡，在附表編號三、四同一萊爾富超商內之提
    款機詐領得各該款項並交給丙○○；俟丙○○進入恩主公醫
    院急診室候診期間，竟又承前犯意，再度利用丁○○替其先
    後持戊○○及甲○○之上開郵局金融卡，在醫院內之提款機
    接續詐領得附表編號五至十一之款項（總計11筆，金額共計
    14萬3 千元，起訴書誤將跨行提款之手續費48元列入）。惟
    因丙○○在戊○○住處內行竊之際，不慎將其所持用之黑色
    ＬＧ牌行動電話（內含和信電訊股份有限公司--下稱和信電
    訊--0000000000門號SIM 卡1 張）遺留在該處3 樓主臥房之
    地上，而丙○○在搭乘丁○○計程車時發現此事，便由丁○○於當晚8 時5 分許，以自己0000000000號之行動電話撥打
    丙○○之上開門號，以助其找尋上開行動電話下落，但亦因
    而留下發話紀錄，而戊○○及甲○○於當晚8 時許返家後發
    現家中遭竊並隨即報警，在警方到場採證期間，又發覺上開
    丙○○遺留之行動電話，再由警方透過該手機內所顯示之未
    接來電紀錄（包含不知情之丙○○父親乙○○使用之000000
    0000門號當晚多筆之未接來電）查得丁○○並通知其到案說
    明，再經由丁○○之指認，始循線查知上情。
三、案經戊○○、甲○○訴由桃園縣政府警察局大園分局報請臺
    灣桃園地方法院檢察署檢察官偵查起訴。
    理  由
壹、證據能力：
    本件認定事實所引用之卷內所有卷證資料（包含人證、書證
    、物證等），並無證據證明係公務員違背法定程序所取得，
    被告丙○○迄至言詞辯論終結均未就本院提示之卷證之證據
    能力有所爭執或聲明異議，且卷內之文書證據，亦無刑事訴
    訟法第159 條之4 之顯有不可信之情況或其他不得作為證據
    之情形，本院認引為證據均為適當，是依刑事訴訟法第159
    條之4 、之5 等規定，下述認定事實所引用之證據方法均有
    證據能力，合先敘明。
貳、認定事實：
一、訊據被告矢口否認涉有何公訴人所指之犯行，並辯稱：其並
    非行竊之人，不能因為丁○○的指認，就認其有犯罪，縱使
    丁○○指認的照片確係其本人，也不能因為這樣就判其有罪
    ，上開0000000000號之手機早在95年2 、3 月間就在鶯歌不
    慎遺失，其有去遠傳電信股份有限公司（下稱遠傳電信）復
    興路的門市辦理掛失，也曾有高雄的警察撥打其0000000000
    號之手機告知其身分證件疑似遭到冒用，所以可能有人盜用
    其失竊之手機並冒用其名義至恩主公醫院就診云云。
二、查上開關於戊○○、甲○○夫妻住處遭人侵入，且有現金、
    首飾、金融卡、證件等家中財物失竊，其中亦包含其2 人之
    郵局金融卡各1 張，後並遭人持以提款，而有附表所示11筆
    款項之損失，且其等在家裡主臥室之地上發現上開黑色ＬＧ
    牌手機（內含SIM 卡），並非其等家人所有，故將之交給在
    場蒐證之員警等情，業證證人戊○○、甲○○於本院審理中
    結證明確並互核一致，且與其等警偵訊中之證述大致相符，
    並有該手機1 具（含SIM 卡1 張）扣案為憑，另有偵卷所附
    其2 人郵局帳戶之交易往來明細（載明該11筆款項之提領時
    間及金額）、現場照片（該黑色掀蓋式手機可見第36頁）、
    桃園縣政府警察局大園分局現場勘察初步報告表（在該黑色
    手機上並未採得指紋）、受理刑事案件報案三聯單（受理報
    案時間為95年7 月2 日21時30分、報案人發現失竊之時間為
    當晚8 時）等件為憑，則戊○○、甲○○家中物品遭竊且郵
    局金融卡遭人盜領之情節均足堪認定；並且，針對上開當為
    竊賊所遺留之黑色手機，下述客觀事實均有卷存各該積極證
    據為憑，亦屬無疑：
  (一)該手機所搭配之門號為和信電訊所屬0000000000號，此門號
    被告自承為其所申用（見本院卷第66頁筆錄），經調取其申
    用資料，除姓名、身分證字號、出生日期、戶籍與帳寄地址
    均與被告之個人資料相符外，其申請該門號之日期為95年3
    月6 日，迄至查詢日期（95年7 月18日）為止，使用狀態為
    「使用中」，且被告留存之聯絡電話為0000000000號，此有
    通聯調閱查詢單1 件在卷可稽（見偵卷第42頁）。
  (二)上開員警所拍攝手機遺留在現場之照片中，該手機機蓋螢幕
    上留有16通未接來電之字樣，經員警操作至「未接來電」處
    並予以翻拍存卷（見偵卷第44頁），確認該手機在95年7 月
    2 日案發當天留有0000000000號、0000000000號之未接來電
    ；前者，經查係丁○○持用之臺灣大哥大門號，且發話時間
    為當日20時5 分4 秒許，後者，經查係被告之父乙○○持用
    之臺灣大哥大門號，此門號歸屬之事實，業據證人丁○○、
    乙○○於本院審理中證述無誤，並有該2 門號之通聯調閱查
    詢單、丁○○上開門號之通聯紀錄查詢資料各1 件存卷可查
    （依序見偵卷第21、46頁）。
  (三)又被告申辦該和信0000000000門號時所留存之0000000000號
    聯絡電話，經查為被告於95年1 月21日所申用遠傳電信所屬
    之門號，其申用時間確在和信門號之前而得作為聯絡電話（
    被告另有申用1 個0000000000之遠傳門號，該2 個0917的門
    號停機日期都在96年間）；經本院向各該電信公司明確問以
    ：該等和信及遠傳門號在95年間有無申報遺失之紀錄？和信
    電訊公司答以：該0915門號經系統查詢，曾於95年7 月2 日
    （即案發當天）致電客服中心申報手機遺失，但因僅需核對
    資料即可掛失，故無法提供相關掛失資料；遠傳電信公司則
    答以：上開被告之0000000000門號於95年3 月2 日用戶曾有
    致電至客服中心辦理掛失之紀錄，此分別有各該公司之函文
    存卷為憑（見本院卷第23、93頁）。
三、之所以竊賊遺留在現場之黑色手機會留有丁○○持用門號之
    未接來電紀錄，查證人丁○○於96年9 月3 日本院審理中結
    證稱：伊在95年7 月2 日晚上7 、8 點載到1 位雙腳受傷的
    男客人，當時天色很昏暗，且時間過很久了，現在沒有辦法
    確定是否就是在庭的被告，這位男客人在車上主動說手機不
    知遺留在何處，所以伊就用其0000000000號之手機打到該客
    人的手機，「記得好像是0915開頭的手機門號」，「我打過
    去之後對方的手機有響但是沒有人接」，因為找不到手機，
    所以就先載他去醫院，原本要去最近的敏盛醫院，但後來他
    說他住三峽，伊想說不如載他去離家較近的三峽恩主公醫院
    ，他也同意，就開往三峽，途中，他突然拿出1 張郵局的提
    款卡，說他腳受傷沒辦法領錢給爸媽，伊想說好人做到底，
    就問了他密碼並抄在手上，但接過提款卡後才發現上面貼有
    寫好密碼的白色小紙條，伊先到聯邦銀行的提款機提了2 次
    錢，領完後就把卡跟錢還給客人，後來下三峽交流道後，到
    了恩主公醫院前方的萊爾富超商，他又拿了1 張提款卡要伊
    幫忙領錢，伊就進去超商領，後來伊先把他送到恩主公醫院
    急診室，自己去停好車，才回到醫院探視他，並拿客人交付
    的健保卡去掛號、付費，後來客人向伊借手機說要打給家人
    ，伊拿出另外1 支門號為0000000000號之手機借給他，他拿
    到後自己撥電話，大約講了5 、6 分鐘，但伊沒有聽到對話
    內容，講完後伊拿回電話發現他打的是02開頭的電話，他並
    說他爸爸要來接他，在急診室時，客人又拿了密碼不同的提
    款卡要伊幫忙領錢，伊就在醫院內附設之提款機領了幾次錢
    ，這張也是有密碼貼在上面，領完錢拿給客人後，他說他爸
    爸會來接他，伊想說他有家人來照顧，所以就說自己要先去
    做生意了，當時醫生已經看過診且照完X 光了，約1 個禮拜
    後，該位客人又打他0918的電話說要約吃飯道謝，「我記得
    他是用0917開頭的手機門號打給我」，但伊沒有答應，該男
    子大約30多歲，身高體重很像被告，那個客人應該就是伊在
    警詢中指認的人，整個過程伊沒有跟這位客人發生任何不愉
    快，除了案發當天就沒載過這個人了，且在醫院沒有任何跡
    象讓伊懷疑該健保卡並非該客人所有等語（見本院卷第153
    至161 頁筆錄）。經核上開證詞：
  (一)丁○○於95年9 月1 日之警詢中明確證稱：「（問：你是否
    知道你所搭載、要你幫他領錢的男子身分？）他有告訴我他
    叫丙○○，住臺北縣三峽鎮」（見偵卷第16頁筆錄），而當
    時其指認之檔存照片，為「丙○○」87年7 月間在警局所拍
    攝之嫌犯照片（見同偵卷第20頁）；雖丁○○於審理中答稱
    不記得對方有無告知自己叫「丙○○」，但證人即製作其筆
    錄之承辦員警賴宏茂於審理中到庭證稱：從現場遺留的手機
    通聯查出被告姓名後，就調出丙○○的檔存照片準備讓丁○○指認，當他說出丙○○的名字時，我們就拿出原本準備好
    的檔存照片讓丁○○指認，丁○○也在證物紙上簽名確認，
    當時丁○○確實有提到他載的人叫丙○○並住臺北縣三峽鎮
    等詞甚詳（見本院卷第210 至213 頁筆錄），被告當庭表示
    「『照片確實是我』，但也不能因此就說是我偷的」，惟竟
    又在嗣後審理中改口稱：「這不是我的照片」，再又當庭隨
    即改稱：「丁○○所指認的檔存照片是我沒錯」（見本院卷
    第228 頁筆錄）；經本院分向臺灣明德外役監獄、中央健康
    保險局等單位調取被告在各時期留存之照片，暨當庭以肉眼
    觀察被告本人長相跟丁○○所指認「丙○○」之檔存照片，
    雖髮型胖瘦略有不同，但五官輪廓卻無明顯差異，尤以明德
    外役監所提供被告攝於87年2 月之照片（見本院卷第102 頁
    ），被告身高與上開指認照片中「丙○○」之身高都是約16
    0 公分，且被告於87年1 月至9 月間確實在監，此有臺灣高
    等法院被告前案紀錄表存卷可查，實難想像87年間別有他人
    以被告名義頂替入監服刑而留下上開照片，故上開丁○○指
    認「丙○○」之檔存照片，就是被告本人之檔存照片無疑，
    被告空言否認，自非事實。
  (二)觀諸丁○○所述其與該「丙○○」接觸之經過，雖因審理中
    作證時間距離案發時間已超過1 年，且僅有案發當晚之接觸
    ，審理中丁○○或難回憶起該客人是否有告知姓名，但案發
    當晚丁○○卻是一路搭載該客人從「大竹國小」附近至恩主
    公醫院急診（中間甚至先轉至三峽中山路底某中醫診所，後
    因該診所打烊方回到恩主公醫院，見本院卷第157 頁筆錄）
    ，還持該客人交付之健保卡辦理掛號、繳費，又出借手機讓
    該客人打電話，且多次替其領款，並隨即交付提款卡跟領得
    款項，則該段時間之密切接觸，當足以讓丁○○在無誤認或
    被誤導之情況下指認該客人之長相，而丁○○所指認之人經
    查證後證實就是被告無誤；且再佐以：被告確實住在三峽、
    家中電話（00-00000000 號）確實為02開頭、被告名義且在
    案發之前查無辦理掛失紀錄之上開和信門號手機又留有丁○○之未接來電、被告在當時又正好擁有2 支0917門號之手機
    、恩主公醫院之病歷又記載當日就診之人為丙○○、且當日
    護理紀錄亦載明該病患是於當晚23時54分由家人接回（見偵
    卷第58至66頁該院函覆之當日丙○○病歷紀錄與急診入院護
    理評估表）、繼而當本院函洽該院提供丙○○全部病歷紀錄
    後，被告又自承確於95年5 月間因鼻子眼睛受傷到該院急診
    等諸多情節，均與丁○○所述關於該客人之各項資訊完全相
    符，且各該細節顯非員警單憑被告檔存照片所可得知，當係
    丁○○當日與該人互動之真實經過，況根據該院提供丙○○
    之全部病歷資料，要謂於案發當日有人冒充丙○○之名義至
    該院就診，而該院正巧就留有丙○○本人於同年5 月至該院
    急診之病歷紀錄，其誰能信？另再參酌被告雖稱上開遺留在
    現場之和信門號早於95年3 月間即失竊，但經查證被告遠傳
    0000000000之門號於該時間才有掛失紀錄，被告顯係「將馮
    京充作馬涼」而為供述，且該和信門號竟又留有數通被告父
    親乙○○自承持用之門號於案發當晚撥打之未接來電紀錄，
    若該門號如被告所述早於95年3 月間失竊，為何在95年間均
    與被告同住之乙○○會不知此事，且正好在案發當天多次撥
    打該手機？此一疑點，適可佐證被告之辯詞非但與卷存客觀
    事證均不吻合，且嚴重悖離常情，自非可信。
  (三)雖丁○○就歷次提款之地點、卡別、先後順序等，所述與卷
    存事證略有不符，然此諒係因時間久遠所造成之記憶上疏漏
    ，仍無礙於其多次在該客人央求下出面幫忙領款之事實之正
    確性，並有其領款時遭提款機附設監視器攝得之翻拍照片存
    卷為憑；況其所述提款卡上貼有密碼之紙條一節，又經親自
    保管該2 張提款卡之甲○○於本院審理中證實係其所為（見
    本院卷第222 頁筆錄），另丁○○所稱被告借用之00000000
    00之手機，經查該門號申用人之身分證字號確與丁○○之身
    分證字號相符無誤（見本院卷第180 頁）；再參酌丁○○與
    被告素無怨隙、與其口中受傷之客人又無發生任何不愉快、
    本案其僅係以關係人身分到案說明並未被列為被告，其自無
    任何構陷或報復他人之動機與必要，在此情況下所為指認被
    告之證詞可信度，當不至於因為上開領款細節上之出入而有
    任何影響，是被告即為先後利用戊○○、甲○○之提款卡上
    密碼已經外顯而要求不知情之丁○○替其至提款機領款共11
    次之人，至為明確，且被告確實以此方式取得該戊○○、甲○○所有之14萬3 千元，亦已無疑。
四、雖被告之父親乙○○到庭證稱：有一次因為被告腳受傷，伊
    騎機車到三峽某醫院把被告載回家，但那好像是早上的事情
    ，而且只有這麼一次，被告說他騎車跌倒，但已不記得是哪
    家醫院，也不知道是醫院還是診所等語；其所述接回被告之
    時間與本案被告係在接近午夜方由家人接回明顯不符。然恩
    主公醫院函覆本院稱因已屆1 年，經詢問當時相關之護理人
    員都無法記憶該「家人」為何人及該人與案主之關係（見本
    院卷第168 頁所附資料），則已無法排除被告雖對丁○○稱
    父親要來接人，但最後被告卻是由他人接走之可能性，況被
    告又稱乙○○上開所述之事，也是發生在95年間，若該事為
    真，被告竟然與真正之竊賊於同一年度有如此類似腳受傷急
    診並由家人接回之遭遇，該「巧合」及「不自然」之程度，
    實令人無法想像，且乙○○連至哪家醫院或診所接回被告都
    不復記憶，又已係71歲之高齡，其所述接回被告之時間「好
    像是早上」，是否正確？當屬有疑，自無法執此作為有利被
    告之認定。又被告所稱其持用之0000000000號行動電話，經
    本院調閱96年6 月1 日至同年8 月7 日之雙向通聯紀錄，並
    提示被告令其表示意見，其亦供稱找不到所謂高雄警方之電
    話（見本院卷第227 頁筆錄），且依卷存資料均查無任何被
    告於案發前有遭人盜用上開遺留在現場之和信門號或丁○○
    在恩主公醫院所取得被告名義之健保卡之跡象證據，被告空
    言泛稱可能證件或門號遭人盜用，實無從推翻本院所已得之
    堅實心證。
五、綜上，被告於案發當晚約7 、8 點之際，雙腿受傷，而在距
    離戊○○住處20公尺的大竹國小側門搭上丁○○所駕駛之計
    程車，丁○○於晚上8 時5 分許撥打被告之手機門號替其尋
    找手機，而該手機實際上係出現在家中遭竊之戊○○住處3
    樓主臥房內地上，被告又在車上取出戊○○、甲○○夫婦在
    家中失竊之提款卡交由丁○○出面替其領款，且所領次數、
    款項均超越一般就醫或搭車所需用之數額，欲領給父母花用
    亦看不出有何急迫性存在，該等理由實係託詞，再參酌戊○○證稱是在晚上8 時發現家中遭竊，與被告搭上丁○○計程
    車之時間相去無幾，另雖無法查得竊賊進入戊○○住處之確
    切時間，但衡諸一般闖空門之竊賊侵入被害人住處後為免牽
    延過久遭人發覺或被害人正好返家，自不會在屋內逗留過久
    之常情，並根據戊○○發現家中遭竊之時間、被告搭上丁○○計程車之時間且手持戊○○夫婦當時失竊之提款卡要求丁○○出面提款之客觀事實，已可合理推論被告必係於已然日
    落之當晚7 時至8 時間之某時侵入戊○○住處內行竊（且無
    證據證明其持用任何工具或器械為之，自應作有利於被告之
    認定），則既然被告係以行竊之方式取得戊○○及甲○○之
    郵局金融卡各1 張，其自不可能具有任何合法使用權源，而
    其竟利用不知情之丁○○操作提款機替其提款共計11次，當
    係以不正之方式致令機器辨識系統誤認而詐得該等款項。是
    以，本案全部事證均已明確，被告各該所辯均為事後卸責之
    詞，無足採信，被告上開犯行均堪以認定，自應依法論科。
參、適用法律：
一、查被告意圖為自己不法之所有，於夜間侵入戊○○、甲○○
    夫婦共同居住之住宅，並徒手竊取屋內由其等共同管領監督
    持有之現金、首飾、提款卡、存簿等物，核其此部分所為，
    係犯刑法第321 條第1 項第1 款之夜間侵入住宅竊盜罪。又
    被告於竊得戊○○及甲○○名義之郵局金融卡各1 張後，先
    後將該2 張金融卡（含其上所貼之密碼）交由不知情之計程
    車司機丁○○出面至附表所示之各該自動櫃員機付款設備，
    輸入密碼提領款項，以此不正方法取得分屬戊○○、甲○○
    夫婦所有之款項共計11筆，核其此部分所為，均係犯同法第
    339 條之2 第1 項以不正方法利用自動付款設備得財罪。按
    侵害個人財產法益之犯罪，其犯罪個數，應以其財產監督權
    個數為據；本件被告基於單一之竊盜犯意，進入同一空間內
    竊得戊○○、甲○○夫婦所共同管領監督持有之物，雖所有
    權人有數人，但被告所為只侵害同一財產監督權，應只成立
    1 個竊盜罪；又雖不正取款罪，其行為手段與詐欺罪之施以
    詐術不盡相同，但本質仍係財產犯罪，承前之理，被告出於
    同一不正取款之犯意，衡情當不至於會明確認知到各該金融
    卡之所有權歸屬，其持用在同一空間所竊得之2 張提款卡犯
    罪，當應僅只侵害戊○○、甲○○夫婦之同一財產監督權，
    且其歷次（利用丁○○）領款均時間緊接、方法相同，顯係
    基於單一犯意接續而為，只論以1 罪已足。又被告利用不知
    情之成年男子丁○○為上開不正取款之行為，係間接正犯。
    被告所犯上開2 罪，犯意個別，罪名不同，自應分論併罰。
二、另被告前因竊盜案件，經臺灣板橋地方法院以86年度易字第
    3445號判決判處有期徒刑1 年2 月，後經臺灣高等法院以86
    年度上易字第6008號判決駁回上訴確定，於87年9 月29日因
    縮短刑期假釋出監並付保護管束，惟嗣後其假釋業經撤銷，
    尚應執行4 月19日之殘刑；其又因強盜等案件，經臺灣高等
    法院臺南分院以88年度上訴字第810 號判決就強盜罪判處有
    期徒刑6 年，就偽造文書罪判處有期徒刑8 月，合併應執行
    有期徒刑6 年6 月確定，刑期自88年8 月6 日起算，連同前
    揭殘刑接續執行，而於94年12月1 日因縮短刑期假釋出監並
    付保護管束，後其假釋未經撤銷，刑期至95年1 月10日屆滿
    ，未執行之刑以已執行論，此有臺灣高等法院被告前案紀錄
    表、刑案資料查註紀錄表等件存卷為憑，茲於5 年內再故意
    犯本件有期徒刑以上之罪，為累犯，自應依刑法第47條第1
    項之規定，加重其刑。
三、爰審酌被告正值青壯，竟貪圖不勞而獲，於夜間侵入他人住
    宅行竊，於居家安寧有所妨礙外，迄今亦未將竊得之物歸還
    予被害人夫婦，造成其等財物損失；且被告竊得他人財物後
    ，竟又為擴大不法利得，而利用好意載送其就醫不知情之計
    程車司機為其盜領款項，金額達到14萬3 千元，迄今亦未歸
    還予被害人夫婦；而被告在為警循線查獲後，竟又心存僥倖
    ，非但飾詞卸責而已，更對於丁○○指認之檔存照片是否為
    被告本人？先予以否認（本院卷第76頁筆錄）、再改口承認
    （本院卷第121 、213 頁筆錄）、繼又否認但立刻又改口承
    認（本院卷第228 頁筆錄），應訊過程中視司法於無物，犯
    後態度惡劣，然終究所犯並非強盜、販毒之類的重罪，惡性
    非重，暨其素行、生活狀況、犯罪之手段等一切情狀，各量
    處如主文所示之刑，以示懲儆。
四、又查被告犯罪之時間（95年7 月2 日），係在96年4 月24日
    以前，所犯上開2 罪，均合於中華民國九十六年罪犯減刑條
    例第2 條第1 項第3 款所規定之減刑條件，應依該條例之規
    定各減其宣告刑之2 分之1 如主文所示；且被告於96年6 月
    22日經本院通緝後，於同年月26日即為警緝獲歸案，此有通
    緝書、警製報告單等件在卷可稽，被告亦自承無誤，則被告
    顯非上開減刑條例施行前經通緝而未於該條例施行後之96年
    12月31日前自動歸案之情形，自無該減刑條例第5 條之適用
    ，仍應予以減刑，附此敘明。
五、末扣案之黑色手機1 具（含SIM 卡1 張），雖係被告所有，
    但仍非與本案其所犯之罪有何直接關係，而是被告日常生活
    用以聯絡他人之物，自非供其犯罪所用之物，亦非屬違禁物
    ，在別無法定應沒收之事由存在之情況下，自無庸予以宣告
    沒收，併予說明。
據上論斷，應依刑事訴訟法第284 條之1 、第299 條第1 項前段
，刑法第321 條第1 項第1 款、第339 條之2 第1 項、第47條第
1 項、第51條第5 款，中華民國九十六年罪犯減刑條例第2 條第
1 項第3 款、第7 條，刑法施行法第1 條之1 第1 項、第2 項，
判決如主文。
本案經檢察官柯博齡到庭執行職務。
中　　華　　民　　國　　96　　年　　11　　月　　19　　日
                  刑事第五庭  法　官　吳勇毅
上正本證明與原本無異。
如不服本判決，應於判決送達後10日內向本院提出上訴狀（應附
繕本），其未敘述上訴理由者，應於上訴期間屆滿後20日內補提
理由書狀於本院，上訴於臺灣高等法院。
                              書記官  陳奕珽
中　　華　　民　　國　　96　　年　　11　　月　　19　　日
附錄論罪科刑法條全文：
中華民國刑法第321條
（加重竊盜罪）
犯竊盜罪而有左列情形之一者，處6 月以上、5 年以下有期徒刑
：
一  於夜間侵入住宅或有人居住之建築物、船艦或隱匿其內而犯
    之者。
二  毀越門扇、牆垣或其他安全設備而犯之者。
三  攜帶兇器而犯之者。
四  結夥三人以上而犯之者。
五  乘火災、水災或其他災害之際而犯之者。
六  在車站或埠頭而犯之者。
前項之未遂犯罰之。
中華民國刑法第339條之2
（違法由自動付款設備取得他人之物之處罰）
意圖為自己或第三人不法之所有，以不正方法由自動付款設備取
得他人之物者，處3 年以下有期徒刑、拘役或1 萬元以下罰金。
以前項方法得財產上不法之利益或使第三人得之者，亦同。
附表：
┌──┬─────┬────────┬────┬─────┐
│編號│ 提款時間 │提款之ＡＴＭ地點│提款卡別│ 提款金額 │
├──┼─────┼────────┼────┼─────┤
│ 一 │ 20時22分 │桃園縣蘆竹鄉中正│ 甲○○ │ 2萬元    │
│    │          │路137 號（聯邦銀│        │          │
│    │          │行提款機）      │        │          │
├──┼─────┼────────┼────┼─────┤
│ 二 │ 20時23分 │（同一）        │ 甲○○ │ 1萬元    │
├──┼─────┼────────┼────┼─────┤
│ 三 │ 20時45分 │臺北縣三峽鎮復興│ 甲○○ │ 2萬元    │
│    │          │路399 號恩主公醫│        │          │
│    │          │院旁萊爾富超商內│        │          │
│    │          │（臺北國際商業銀│        │          │
│    │          │行提款機）      │        │          │
├──┼─────┼────────┼────┼─────┤
│ 四 │ 20時46分 │（同三）        │ 甲○○ │ 1萬元    │
├──┼─────┼────────┼────┼─────┤
│ 五 │ 20時59分 │臺北縣三峽鎮復興│ 戊○○ │ 2萬元    │
│    │          │路399 號恩主公醫│        │          │
│    │          │院內（彰化銀行提│        │          │
│    │          │款機）          │        │          │
├──┼─────┼────────┼────┼─────┤
│ 六 │ 21時07分 │（同五）        │ 戊○○ │ 2萬元    │
├──┼─────┼────────┼────┼─────┤
│ 七 │ 21時08分 │（同五）        │ 戊○○ │ 1萬元    │
├──┼─────┼────────┼────┼─────┤
│ 八 │ 21時59分 │（同五）        │ 戊○○ │ 2萬元    │
├──┼─────┼────────┼────┼─────┤
│ 九 │ 22時07分 │（同五）        │ 戊○○ │ 5千元    │
├──┼─────┼────────┼────┼─────┤
│ 十 │ 22時08分 │（同五）        │ 戊○○ │ 2千元    │
├──┼─────┼────────┼────┼─────┤
│十一│ 22時13分 │（同五）        │ 甲○○ │ 6千元    │
└──┴─────┴────────┴────┴─────┘
